# 陈版，咨询一个问题：无法支付的应付账款按金融负债来处理还是按债务重组来处理了

提问人：qlovem 时间：2022-01-20 10:23:06
无法支付的应付账款按金融负债来处理还是按债务重组来处理？不知道适用准则是哪个了。请指教。谢谢

回答人：chenyiwei
无法支付的应付账款不涉及与债权人之间的债权债务合同条款的修改，因此不是债务重组。应适用《企业会计准则第 22 号——金融工具确认和计量》中对金融负债终止确认的规定，即第十一条至第十五条。